【裁判字號】    89,易,959
【裁判日期】    900103
【裁判案由】    藏匿人犯等
【裁判全文】
臺灣雲林地方法院刑事判決                          八十九年度易字第九五九號
    公  訴  人  臺灣雲林地方法院檢察署檢察官
    被      告  丁○○
                乙○○
                甲○○
                丙○○
右列被告等因藏匿人犯等案件，經檢察官提起公訴（八十九年度偵字第四三八四號）
，本院判決如左：
    主  文
丁○○共同藏匿人犯，累犯，處有期徒刑肆月，如易科罰金，以佰元折算壹日。
乙○○共同違反不得僱用大陸地區人民在台灣地區從事未經許可之工作之規定，處有
期徒刑肆月，如易科罰金，以佰元折算壹日。
甲○○共同違反不得僱用大陸地區人民在台灣地區從事未經許可之工作之規定，累犯
，處有期徒刑伍月，如易科罰金，以佰元折算壹日。
丙○○違反不得僱用大陸地區人民在台灣地區從事未經許可之工作之規定，處有期徒
刑貳月，如易科罰金，以佰元折算壹日，緩刑貳年。
    事  實
一、丁○○前因妨害自由案件，經法院判處有期徒刑五月，於民國八十七年十二月二
    十三日執行完畢。甲○○前因犯藏匿人犯案件，經法院判處有期徒刑三月，於八
    十六年十一月二十六日易科罰金執行完畢。緣「王瑞華」係大陸地區人民，未經
    內政部警政署入出境管理局申請許可，即於八十八年一月二十六日晚上七時許，
    自大陸地區偷渡至彰化縣鹿港鎮沿岸上岸，為違反國家安全法第六條第一項之人
    犯，丁○○與「陳瑞坤」（未經許可入境之大陸地區人民）均明知王瑞華係屬偷
    渡人犯，竟基於犯意聯絡，於八十八年一月二十七日，由丁○○提供其位於台中
    縣太平鄉○○路○段一三一巷一二一號（現改為台中縣太平市○○路四五六號）
    居處，與陳瑞坤共同接應王瑞華而藏匿人犯。同日，陳瑞坤即介紹王瑞華至乙○○位於台中縣梧棲鎮○○○街三一三號三樓住處工作，乙○○、甲○○兄弟明知
    王瑞華係屬上開人犯，仍基於犯意之聯絡，在上開住處藏匿王瑞華，並以每天新
    台幣（下同）九百元之代價，共同僱用王瑞華為其二人工作，其中王瑞華至甲○○位於台中市○○路世斌一巷三六弄二六號三樓工作地點工作一天，其餘則均在
    乙○○之工地工作。於八十八年二月底，甲○○兄弟因不堪工資支出，甲○○又
    得知其堂叔丙○○缺工人，乙○○即居間介紹王瑞華至雲林縣崙背鄉○○○○路
    七二號丙○○住處工作。丙○○明知王瑞華為偷渡入境之人犯，亦於八十八年二
    月底起，僱用王瑞華在上址工作，每月薪資二萬二千元，並提供上開住處及工廠
    供王瑞華住宿，而藏匿人犯。嗣於八十九年八月二日，為調查局人員在丙○○上
    址查獲。
二、案經法務部調查局雲林縣調查站報告臺灣雲林地方法院檢察署檢察官偵查起訴。
    理  由
一、訊據被告丁○○、乙○○、甲○○等三人均矢口否認有何犯行，被告丁○○辯稱
    ：王瑞華未到過伊住處，伊亦未給王瑞華名片云云，被告乙○○對僱用王瑞華及
    居間介紹王瑞華至被告丙○○之處工作等情自白不虛，惟辯稱：伊不知道王瑞華
    是大陸人民云云，被告甲○○辯稱：伊不認識王瑞華，並未僱用、亦未留住王瑞
    華云云，被告丙○○則對右揭事實坦承不諱。經查：右揭犯罪事實，業據證人王
    瑞華在調查站訊問中指證綦詳，並有王瑞華提出之被告丁○○、甲○○、丙○○
    提供給王瑞華聯絡之名片原本、影本各一份在卷足參，核與被告丙○○之自白相
    符，被告丙○○並供稱王瑞華說過伊曾在乙○○那裡工作過等語屬實，另觀諸上
    開名片均有許多手寫電話號碼，堪認確係對外聯繫之用無誤，而非用於一般相互
    之介紹，再者，王瑞華與被告等人均無仇隙，信無可能無故攀指被告，其又係大
    陸人民，對本地人生地不熟，不可能平白無故身上有被告等人之名片原本，是其
    證詞當可採信。又大陸地區人民口音、生活習慣種種均與台灣人民不甚相同，亦
    無身分證可供查考，被告甲○○自難諉稱不知王瑞華為大陸偷渡人民。至被告乙○○又辯稱伊的上開名片是被王瑞華所偷竊云云，惟名片經濟價值甚低，王瑞華
    絕無可能無端竊取該名片。本件事證明確，被告所辯顯均係卸責之詞，不足為信
    ，其犯行堪以認定，自應依法論科。
二、核被告丁○○所為，係犯刑法第一百六十四條第一項之藏匿人犯罪。被告乙○○
    所為，係犯同法之藏匿人犯罪，及違反台灣地區與大陸地區人民關係條例第十五
    條第四款、第五款之規定，而犯同條例第八十三條第一項之罪。被告甲○○所為
    ，係犯刑法上開藏匿人犯罪，及違反上開條例第十五條第五款之規定，而犯同條
    例第八十三條第一項之罪。被告丙○○所為，係犯刑法上開藏匿人犯罪，及違反
    上開條例第十五條第四款之規定，而犯上開條例第八十三條第一項之罪。被告丁○○所犯上開藏匿人犯罪，與陳瑞坤有犯意聯絡，行為分擔，為共同正犯。被告
    乙○○違反上開條例第十五條第四款之規定而犯罪，與被告甲○○間有犯意聯絡
    ，行為分擔，為共同正犯。被告乙○○、甲○○、丙○○藏匿王瑞華之目的，在
    僱用王瑞華工作，被告乙○○則是更進一步居間介紹王瑞華工作，是其所犯上開
    各罪間，有方法結果之牽連關係，為牽連犯，應從一法定刑較重及情節較重之台
    灣地區與大陸地區人民關係條例第八十三條第一項之罪。公訴意旨認刑法藏匿人
    犯罪較重，容有誤會。又公訴人對被告乙○○居間介紹王瑞華工作之犯行未於證
    據並所犯法條中敘明，惟起訴事實已載明被告乙○○將王瑞華帶至被告丙○○處
    工作，應認被告乙○○此部份犯行業經起訴，本院自應予審判。被告丁○○前因
    妨害自由案件，經法院判處有期徒刑五月，於民國八十七年十二月二十三日執行
    完畢，被告甲○○前因犯藏匿人犯案件，經法院判處有期徒刑三月，於八十六年
    十一月二十六日易科罰金執行完畢，此均有台灣雲林地方法院檢察署刑案資料查
    註紀錄表在卷可憑，其於五年內再犯本案，為累犯，依法均加重其刑。爰審酌被
    告丁○○、乙○○、甲○○等人犯後矢口否認犯行，飾詞狡辯，並無悔意，被告
    丙○○犯後則坦承犯行，態度良好，具有悔意，被告甲○○前才因藏匿大陸偷渡
    人民而犯罪，本次又再次犯案，惡性較重，被告丁○○提供居處供剛偷渡上岸之
    大陸人民聚集，被告乙○○除僱用大陸偷渡人民外，又居間介紹工作，犯罪情節
    均屬較重等一切情狀，各量處如主文所示之刑，並均諭知易科罰金之折算標準。
    另查被告丙○○前未曾受有期徒刑以上刑之宣告，有上開查註紀錄表可徵，其犯
    罪後已知悔悟，本院認其經此教訓後，當益知警惕，信無再犯之虞，因認其所宣
    告之刑，以暫不執行為適當，併予宣告緩刑二年，以勵自新。
據上論斷，應依刑事訴訟法第二百九十九條第一項前段，台灣地區及大陸地區人民關
係條例第十五條第四款、第五款、八十三條第一項，刑法第十一條前段、第二十八條
、第一百六十四條第一項、第五十五條、第四十一條、第四十七條、第七十四條第一
款，罰金罰鍰提高標準條例第二條，判決如主文。
中      華      民國      九十      年      一      月      三    日
                                        臺灣雲林地方法院刑事第一庭
                                            法  官  侯  廷  昌
右正本證明與原本無異。
如不服本判決，應於判決送達後十日內向本院提出上訴狀( 應附繕本 )。
                                            書記官  李  清  龍
中      華      民      國      九十      年      一      月      三    日
附錄法條：刑法第一百六十四條第一項，台灣地區及大陸地區人民關係條例第十五條
第四款、第五款、第八十三條第一項
刑法第一百六十四條
藏匿犯人或依法逮捕拘禁之脫逃人或使之隱避者，處二年以下有期徒刑、拘役或五百
元以下罰金。
意圖犯前項之罪而頂替者，亦同。
臺灣地區與大陸地區人民關係條例第八十三條
違反第十五條第四款或第五款規定者，處一年以下有期徒刑、拘役或科或併科新臺幣
三十萬元以下罰金。
意圖營利而違反第十五條第五款規定者，處三年以下有期徒刑、拘役或科或併科新臺
幣六十萬元以下罰金。
法人之代表人、法人或自然人之代理人、受僱人或其他從業人員，因執行業務犯前二
項之罪者，除處罰行為人外，對該法人或自然人並科以前二項所定之罰金。但法人之
代表人或自然人對於違反之發生，已盡力為防止行為者，不在此限。


司法院資訊處製作；財團法人民間司法改革基金會備份。
